【裁判字號】    89,易緝,4
【裁判日期】    890120
【裁判案由】    傷害
【裁判全文】
台灣彰化地方法院刑事判決                            八十九年度易緝字第四號
    公  訴  人  臺灣彰化地方法院檢察署檢察官
右列被告因傷害案件，經檢察官提起公訴（八十六年度偵字第八九七八號），本院判
決如左：
    主  文
蔡那龍連續傷害人之身體，處有期徒刑陸月，如易科罰金以佰元折算壹日。並於刑
之執行完畢或赦免後，驅逐出境。
    事  實
一、ＣＨＡＩＮＡＲＯＮＧ (譯音為蔡那龍)係泰國籍人士，其為受僱來臺之勞工，
    與同國籍之來臺勞工ＤＡＯＮＯＩ（譯音為甲○）、ＲＥＷＡＴ（譯音為乙○）
    ，為爭取泰國籍女姓勞工之青睞，彼此間生有怨隙，蔡那龍為求報復，竟基於傷
    害之概括犯意，於民國八十六年九月二十一日十九時四十五分許，在彰化縣芳苑
    鄉○○村○○路○○段欣芳超市旁，持西瓜刀一支先向乙○揮砍，使乙○受有左
    頸撕裂傷、左手撕裂傷合併肌腱斷等傷害；後續向甲○揮砍，使甲○亦受有頭部
    撕裂傷、右手臂撕裂傷等傷害，蔡那龍見乙○、甲○二人業已受傷，即迅速逃逸
    。
二、案經被害人乙○、甲○訴由彰化縣警察局二林分局報告台灣彰化地方法院檢察署
    檢察官偵查起訴。
    理   由
一、訊據被告蔡那龍矢口否認其涉有傷害犯行，並辯稱：其根本未傷害乙○、甲○二
    人云云。惟查右揭事實，業據被害人乙○、甲○於警訊中指訴綦詳，復有診斷書
    二紙在卷可稽，且因本案發生距今有二年餘，而被告蔡那龍於警偵中，均未出面
    應訊，故本院為求慎重，特傳訊證人即負責處理本案之警員林錦聰到庭陳明始末
    ，其結證稱：「根據報案到達現場，到現場看到腳踏車及血跡，即循線至二林彰
    化基督教醫院找到乙○、甲○。他們二人即指證被告蔡那龍砍傷他們」；「因外
    勞上班是在我管區，當被害人告訴我，被告在億豐公司上班，我即去公司找課長
    ，公司課長即調出被告之護照正、影本，我即持此護照去給甲○、乙○指認，他
    們說是蔡那龍砍傷他們的」等語，核被害人乙○、甲○二人於警訊時所陳相符，
    是被害人乙○、甲○所訴與事實相合，並非捏造誣攀之詞，故顯見被告蔡那龍所
    辯，係事後推諉之詞，不可採信。事證已臻明確，被告蔡那龍之犯行，洵堪認定
    。
二、核被告蔡那龍所為，係犯刑法第二百七十七條第一項之傷害罪，被告先後二次傷
    害犯行，時間緊接，犯罪構成要件相同，顯係基於概括犯意為之，為連續犯，依
    法論以一罪，並加重其刑。爰審酌被告因細故即持刀連續砍傷他人，非但顯示其
    素行不良、脾氣暴烈外，並無端造成他人之傷痛，應予嚴懲，方可警惕來茲及犯
    後態度等一切情狀，量處如主文所示之刑，並諭知如易科罰金之折算標準。被告
    因蔡那龍係外國人，習氣暴烈，已如前述，因細故即傷害他人之身體，且本案係
    受有期徒刑以上刑之宣告，是本院認其不宜居住本國，故併予宣告其於刑之執行
    完畢或赦免後，驅逐出境。至被告蔡那龍行兇之西瓜刀一支，因未予扣案，且非
    違禁物，再者所有權誰屬亦為不明，故不予宣告沒收，附此說明。
三、據上論斷，應依刑事訴訟法第二百九十九條第一項前段，刑法第五十六條、第二
    百七十七條第一項、第四十一條、第九十五條，罰金罰鍰提高標準條例第一條前
    段、第二條前段，判決如主文。
本案經檢察官陳德芳到庭執行職務。
中    華    民    國    八十九    年        一      月      二十        日
                              臺灣彰化地方法院刑事第三庭
                                  法      官  洪  志  賢
右正本證明與原本無異。
如不服本判決，應於送達後十日內向本院提出上訴狀(須附繕本)。
告訴人或被害人對於判決如有不服具備理由請求檢察官上訴者，其上訴期間之計算係
以檢察官收受判決正本之日期為準。
                                  法院書記官  邱  柏  滄
中    華    民    國    八十九      年      一      月     二十五       日
刑法第二百七十七條
傷害人之身體或健康者，處三年以下有期徒刑，拘役或一千元以下罰金。
犯前項之罪，因而致人於死者，處無期徒刑或七年以上有期徒刑，致重傷者，處三年
以上，十年以下有期徒刑。


司法院資訊處製作；財團法人民間司法改革基金會備份。
